臺灣高等法院民事裁定
110年度上字第921號
上  訴  人  劉明珠  
訴訟代理人  關維忠律師
被  上訴人  劉邦桂  
            劉美珠  
上二人共同
訴訟代理人  陳祖德律師
    主  文
本件第一審起訴及第二審上訴之訴訟標的價額均核定為新臺幣壹
仟玖佰參拾捌萬玖仟參佰肆拾貳元。
被上訴人應於收受本裁定正本七日內，補繳第一審裁判費新臺幣
捌萬貳仟陸佰參拾貳元，如未依限補正，即裁定駁回其訴。
上訴人應於收受本裁定正本七日內，補繳第二審裁判費新臺幣貳
拾萬壹仟壹佰陸拾捌元，如未依限補正，即裁定駁回其上訴。
    理  由
一、按訴訟標的之價額，由法院核定。核定訴訟標的之價額，以
    起訴時之交易價額為準，無交易價額者，以原告就訴訟標的
    所有之利益為準；又以一訴主張數項標的者，其價額合併計
    算之。民事訴訟法第77條之1第1、2項、第77條之2分別定有
    明文。次按請求移轉土地所有權登記之訴，係以土地所有權
    之移轉請求為訴訟標的，其訴訟利益為土地之價值，訴訟標
    的之價額應以土地之交易價額即市價為準。惟土地如無實際
    交易價額，當事人復未能釋明訴訟標的物之市價，供法院核
    定訴訟標的之價額，法院本得依職權調查審認。而土地公告
    現值係直轄市或縣（市）政府依平均地權條例第46條規定，
    對土地價值逐年檢討、調整、評估之結果，自非不得認與市
    價相當而做為核定訴訟標的價額之參考（最高法院102年度
    台抗字第1035號、105年度台抗字第504號裁定參照）。
二、經查：
　㈠本件被上訴人於原審起訴聲明：1.上訴人應將如附表所示土
    地所有權應有部分，分別移轉登記予被上訴人劉邦桂、劉美
    珠；2.上訴人應給付被上訴人劉邦桂、劉美珠各新臺幣（下
    同）2,400,000元，及均自起訴狀繕本送達翌日起至清償日
    止，按年息5%計算之利息（見原審卷二第134頁），經核應
    屬以一訴主張數項標的，其訴訟標的價額自應合併計算。又
    原審就被上訴人之上開請求，判決其全部勝訴，上訴人全部
    不服，提起上訴，是關於上訴部分，亦應以前述方式計算其
    訴訟標的價額。
　㈡經查，前述第1項聲明請求返還之標的即如附表所示之9筆土
    地，起訴時之公告現值均為每平方公尺1,700元，此有土地
    登記謄本附卷足參（見原審調解卷第50-67頁），則依上開
    土地之面積、權利範圍及公告現值計算，此部分之訴訟標的
    價額應核定為14,589,342元（計算式如附表所示，元以下四
    捨五入）；再加計第2項聲明之金額4,800,000元（0000000+
    0000000＝0000000），合計為19,389,342元（00000000＋0000
    000＝00000000）。
　㈢準此，本件第一、二審之訴訟標的價額均核定為19,389,342
    元，應徵第一審裁判費182,632元，第二審裁判費273,948元
    。惟被上訴人第一審裁判費僅繳納100,000元（見原審調解
    卷第1頁），應再補繳82,632元；上訴人第二審裁判費僅繳
    納72,780元（見本院卷第20頁），應再補繳201,168元。 
三、茲命被上訴人及上訴人於收受本裁定正本7日內，補正前述
    事項，如未依限補正，即裁定駁回其起訴或上訴。
四、爰裁定如主文。 
中　　華　　民　　國　　110 　年　　9 　　月　　29　　日
                   民事第二十庭
                        審判長法  官  周祖民
                              法  官  張永輝
                              法  官  馬傲霜
正本係照原本作成。
核定訴訟標的價額部分，如不服裁定得於收受送達後10日內向本
院提出抗告狀，並繳納抗告費新臺幣1千元。
命補繳裁判費部分不得抗告。
中　　華　　民　　國　　110 　年　　9 　　月　　30　　日

    　　　　　　　　　　　　　書記官  崔青菁
　　　


　　　
　　　
　　　
　　　
　　　

　　　
　　　
　　　
　　　
　　　　　　
　　　
　　　
　　　
　　　
　　　　　　
　　　
　　　　　　
　　　
　　　　　　
　　　
　　　
　　　
　　　
　　　附表：
編號 地段/地號 公告現值 （新臺幣）   面積  （㎡） 上訴人應有部分 上訴人應移轉應有部分比例    價額 （新臺幣）  1 新竹縣○○鄉○○段000地號 1700/㎡ 395.21 2/5  應移轉應有部分2/20予劉美珠    134371.4元      應移轉應有部分2/20予劉邦桂   2 新竹縣○○鄉○○段000地號 1700/㎡ 6233.90 2/5  應移轉應有部分2/20予劉美珠    0000000元      應移轉應有部分2/20予劉邦桂   3 新竹縣○○鄉○○段000地號 1700/㎡ 15094.30 2/5  應移轉應有部分2/20予劉美珠    0000000元      應移轉應有部分2/20予劉邦桂   4 新竹縣○○鄉○○段000地號 1700/㎡ 13274.79 2/5  應移轉應有部分2/20予劉美珠    0000000.6元      應移轉應有部分2/20予劉邦桂   5 新竹縣○○鄉○○段000地號 1700/㎡ 232.95 2/5  應移轉應有部分2/20予劉美珠    79203元      應移轉應有部分2/20予劉邦桂   6 新竹縣○○鄉○○段000地號 1700/㎡ 50.10 2/5  應移轉應有部分2/20予劉美珠    17034元      應移轉應有部分2/20予劉邦桂   7 新竹縣○○鄉○○段00地號 1700/㎡ 1313.86 2/5  應移轉應有部分2/20予劉美珠    446712.4元      應移轉應有部分2/20予劉邦桂   8 新竹縣○○鄉○○段00地號 1700/㎡ 6240.79 1/5  應移轉應有部分2/20予劉美珠    0000000.6元      應移轉應有部分2/20予劉邦桂   9 新竹縣○○鄉○○段00地號 1700/㎡ 73.93 2/5  應移轉應有部分2/20予劉美珠    25136.2元      應移轉應有部分2/20予劉邦桂  合計      00000000.2元